【裁判字號】    89,訴,235
【裁判日期】    890630
【裁判案由】    誣告
【裁判全文】
臺灣屏東地方法院刑事判決                          八十九年度訴字第二三五號
    公  訴  人  臺灣屏東地方法院檢察署檢察官
    被      告  甲○○
右列被告因誣告案件，經檢察官提起公訴（八十九年度偵字第一七八０號），本院判
決如左：
     主  文
甲○○意圖他人受刑事處分，向該管公務員誣告，處有期徒刑肆月，緩刑貳年。
     事  實
一、甲○○與乙○○係屬姻親關係，甲○○因不滿乙○○夫妻感情不睦，於民國八十
    八年九月十九日下午三時許，在屏東縣三地門鄉青山村民族巷七八號前與乙○○
    發生爭執，進而毆打乙○○（此部分未據告訴），嗣復與勸架之桑光輝拉扯並互
    毆而受傷，其所受傷害並非遭乙○○毆打所致，竟意圖使乙○○受刑事訴追，於
    八十九年三月十四日，向屏東縣警察局里港分局青山派出所誣指乙○○曾於上開
    時地對其毆打之事實，致乙○○受有刑事訴追之危險。
二、案經乙○○訴由台灣屏東地方法院檢察署檢察官偵查起訴。
     理  由
一、訊之被告矢口否認有何誣告犯行，辯稱：被告確曾遭告訴人乙○○毆打受傷，當
    初檢察官說事情解決就好，被告就想算了，所以講話有反覆之情形云云。經查告
    訴人並未毆打被告成傷等情，業經目擊證人高秀英、葉江玉美與桑光輝均迭於警
    、偵訊時供述明確，而被告在偵訊時先指稱乙○○確有傷害行為，後又改稱當日
    是因酒醉而誤以為遭乙○○毆打，所為指述已屬矛盾不符，又被告指訴乙○○傷
    害案件，並經檢察官於八十八年十一月十八日以八十八年偵字第七三二七號為不
    起訴處分確定，此有不起訴處分書在卷可佐，至證人桑光輝在本院審理時證稱：
    「我只看到打架，未看到甲○○有無受傷，我有過去勸架，希望他們能和好，我
    卻和甲○○打起來：：」等語，則證人桑光輝之證詞並無法說明被告受傷之原因
    ；而證人即被告之女林梅蘭雖證稱被告遭乙○○毆打受傷等情，然經本院隔離訊
    問被告與證林梅蘭，被告供稱與乙○○坐同一桌，證人卻陳稱乙○○與被告不在
    同一桌，兩人之供述即有出入，況證人高秀英在警、偵訊均供述證人林梅蘭並非
    全程在場，林梅蘭是桑光輝與甲○○互毆時在場的等語，參以證人林梅蘭上開矛
    盾之供述，堪認其確並非全程在場，所為證言，核屬迴護之詞，不足採信；又被
    告自八十八年九月二十一日警訊時起至同年十一月十七日偵訊時止，均一再指訴
    遭告訴人毆打，而揆諸被告與所有證人及告訴人住所均相當接近，平時亦可達互
    通有無之便，果確因酒醉而誤認，待酒醒後自可分辨或求償，被告竟捨此而弗為
    ，仍一再誣指遭告訴人毆傷，足證其確有使告訴人受刑事訴追之意圖，上開所辯
    ，係屬卸詞，洵不足採，事證明確，被告犯行堪以認定。
二、核被告所為係犯刑法第一百六十九條之誣告罪。茲審酌被告犯罪之動機、目的、
    手段、所生危害、否認犯行等情及其他一情狀，量處如主文所示之刑。又被告前
    未曾受有期徒刑以上刑之宣告，有其全國前案紀錄表在卷可按，其經此次追訴審
    判，當知警惕而無再犯之虞，本院認其所受宣告刑，以暫不執行為適當，爰依刑
    法第七十四條第一款規定宣告緩刑二年，用啟自新。
據上論斷，應依刑事訴訟法第二百九十九條第一項前段，刑法第一百六十九條、第七
十四條第一款，判決如主文。
中      華      民      國      八十九      年    六    月    三十      日
                                      臺灣屏東地方法院刑事第二庭
                                          法  官    蕭世昌
右正本證明與原本無異。
對於本判決如有不服應於收受送達後十日內向本院提出上訴書狀上訴於台灣高等法院
高雄分院並按他造當事人之人數附具繕本。
                                          書記官   曾文玲
中      華      民      國      八十九      年    六    月    三十      日
附錄本判決論罪法條
中華民國刑法第一百六十九條第一項（誣告罪）：意圖他人受刑事或懲戒處分，向該
管公務員誣告者，處七年以下有期徒刑。


司法院資訊處製作；財團法人民間司法改革基金會備份。
